【裁判字號】    99,基秩,52
【裁判日期】    990831
【裁判案由】    違反社會秩序維護法
【裁判全文】
臺灣基隆地方法院基隆簡易庭裁定        99年度基秩字第52號
移送機關    臺北縣政府警察局金山分局
被移送人    甲○○
上列被移送人因違反社會秩序維護法案件，經移送機關以中華民
國99年8月17日以北縣警金刑社字第0990016749 號移送書移送審
理，本院裁定如下：
    主  文
甲○○不罰。
    理  由
一、移送意旨略以：被移送人於民國99年7月8日下午5時15分於
    金山鄉○○○路旁，對路旁之雜草縱火，經金山消防隊小隊
    長練進益據報後，趕赴現場滅火，發現現場只有被移送人甲
    ○○一人在場觀望，且神智不清胡言亂語坦承為其放火，並
    有現場照片及證人練進益之查訪表可佐，因認被移送人有違
    反社會秩序維護法第68條第1項等語。
二、惟按犯罪事實應依證據認定之，無證據不得推定其犯罪事實
    ；又不能證明被告犯罪，應諭知無罪之判決，刑事訴訟法第
    154條第2項、第301條第1項分別定有明文，又上開規定於社
    會秩序維護法案件亦有準用，同法第92條亦定有明文。而認
    定不利於被移送人之事實，須依積極證據，苟積極證據不足
    為不利於被移送人之認定時，即應為有利於被移送人之認定
    ，更不必有何有利之證據，此有最高法院30年上字第816 號
    判例意旨足資參照。
三、經查：移送機關前揭主張，固有現場照片及證人練進益之查
    訪紀錄表為證，惟證人練進益於查訪紀錄表乃證稱：「（於
    99年7月8日17時15分，本所接獲通報於金山鄉龍寶山前有人
    對路旁之雜草縱火，經金山消防分隊滅火完畢勘查現場之際
    ，發現現場有乙名民眾甲○○在現場觀望，當時經你詢問該
    民時該員神智不清胡言亂語並坦承是他所縱火是否正確？）
    正確」、「（當時有無發現甲○○身上有縱火工具？）沒有
    」、「（經警方調所調閱甲○○之國民身份證之影像資料，
    經你指認是否為該民無誤？）正確。現場發現之人員與照片
    中十分神似」，惟稽之證人練進益前開證述內容，其僅能確
    認被移送人甲○○之影像資料與其所見之該名在場人員十分
    神似，惟是否同一人，仍待確認，且縱使證人練進益所見之
    在場人即係被移送人甲○○，核以證人練進益前開證詞，被
    移送人於向證人練進益坦承為其縱火時，乃處於神智不清胡
    言亂語狀態，是被移送人所言是否屬實，顯非無疑，而證人
    練進益又未發現被移送人有攜帶縱火工具，亦未親見被移送
    人為縱火之行為，是以，誠難僅以證人練進益之前開證述及
    現場照片即遽認被移送人甲○○有移送書所載之縱火犯行。
四、綜上所述，本件不能證明被移送人有上開移送應予處罰之行
    為，爰依社會秩序維護法第45條第2項裁定如主文。
中    華    民    國    99    年    8     月    31    日
                  基隆簡易庭法    官  周霙蘭
以上正本證明與原本無異。
如不服本裁定，得於裁定書送達之翌日起5日內，以書狀述理
由，向本庭提起抗告。
中    華    民    國    99    年    8     月    31    日
                            書 記 官  莊智凱

司法院資訊處製作；財團法人民間司法改革基金會備份。
